臺灣臺南地方法院民事裁定　　　　　　100年度監宣字第169號
聲　請　人　洪金良
上列聲請人聲請對陳總為監護宣告事件，本院裁定如下：
    主    文
宣告陳總（女，民國○○年○○月○○日生，身分證統一編號：Ｚ00000
0000號，住臺南市○○區○○街106巷14弄5號）為受監護宣告之
人。
選定聲請人洪金良（民國○○年○月○○日生，身分證統一編號：Ｚ00
0000000號，住臺南市○○區○○街106巷14弄5號）為受監護宣
告之人陳總之監護人。
指定洪月鳳（民國○○年○月○○日生，身分證統一編號：Ｚ00000000
0號，住臺南市○○區○○街106巷14弄10號）為會同開具財產清
冊之人。
聲請程序費用由受監護宣告之人陳總負擔。
    理    由
一、按對於因精神障礙或其他心智缺陷，致不能為意思表示或受
    意思表示，或不能辨識其意思表示之效果者，法院得因本人
    、配偶、四親等內之親屬、最近一年有同居事實之其他親屬
    、檢察官、主管機關或社會福利機構之聲請，為監護之宣告
    ，民法第14條第1項定有明文。次按受監護宣告之人應置監
    護人。法院為監護之宣告時，應依職權就配偶、四親等內之
    親屬、最近一年有同居事實之其他親屬、主管機關、社會福
    利機構或其他適當之人選定一人或數人為監護人，並同時指
    定會同開具財產清冊之人，民法第1110條、第1111條第1項
    亦定有明文。
二、本件聲請意旨略以：聲請人為陳總（女，民國17年12月27日
    生，身分證統一編號：Ｚ000000000號，住臺南市○○區○○
    街106巷14弄5號）所生之次子，陳總因腦病變、腦缺氧損傷
    ，致呈植物人狀態，無意識，無法與他人溝通，生活無法自
    理，需他人24小時照護，已不能為意思表示或受意思表示，
    或不能辨識其意思表示之效果，聲請人為此爰聲請鈞院對陳
    總為監護宣告，並選定聲請人為陳總之監護人，及指定陳總
    所生之長女洪月鳳為會同開具財產清冊之人等語。
三、經查：
  （一）聲請人係陳總之次子，有戶籍查詢資料2件為證，揆諸
        上開規定，本件聲請人聲請對陳總為監護之宣告，自屬
        有據。
  （二）又聲請人主張陳總因腦病變、腦缺氧損傷，致呈植物人
        狀態，無意識，無法與他人溝通，生活無法自理，需他
        人24小時照護，已不能為意思表示或受意思表示，或不
        能辨識其意思表示之效果之事實，業據聲請人提出陳總
        之能力概述表1件、財團法人奇美醫院診斷證明書1件為
        證，且本院於100年8月16日在鑑定人財團法人臺灣省私
        立台南仁愛之家附設精神療養院醫師施仁雄面前訊問陳
        總，陳總對問話無法回答，又鑑定醫師對陳總為精神鑑
        定結果認：「一般醫學檢查：個案意識呈呆僵狀態，對
        問話無法回答，必須靠他人協助下可進食、以鼻胃管幫
        忙進食，靠氣管內管幫忙呼吸，四肢變形無力，無法自
        我行動，大小便及個人衛生須他人完全協助。精神檢查
        方面：個案的注意力、判斷能力、對人、時、地的定向
        感、記憶能力、計算能力及抽象思考能力均有明顯缺失
        。並有因心智缺陷，致不能為意思表示或受意思表示，
        亦不能辨識其意思表示之效果者。鑑定判定：基於受鑑
        定人有腦病變致不能為意思表示或受意思表示，不能辨
        識其意思表示之效果，且接受治療後回復可能性甚低，
        因而不能管理自己財產，可為監護宣告。」等語，有本
        院100年8月16日監護宣告訊問筆錄1件在卷可憑，是聲
        請人聲請對陳總為監護宣告為有理由，應予准許。
四、次查，受監護宣告人陳總之配偶洪其成、長子洪璨璘均已死
    亡，陳總之次女張洪金美、三女陳洪金粉、四女洪金珠、五
    女洪金秋、三子洪金俊均同意由聲請人擔任陳總之監護人、
    由陳總之長女洪月鳳擔任會同開具財產清冊之人等情，業經
    聲請人陳明在卷可按，並有戶籍謄本5件、除戶謄本1件、戶
    籍查詢資料2件、親屬團體會議紀錄1件附卷可稽，堪予認定
    。本院審酌聲請人係受監護宣告人陳總之次子，與陳總關係
    最為親近，聲請人有意願擔任陳總之監護人，陳總之其他子
    女亦均同意由聲請人擔任陳總之監護人，因認由聲請人擔任
    陳總之監護人，最能符合陳總之最佳利益，為此爰選定聲請
    人為受監護宣告人陳總之監護人；又洪月鳳係受監護宣告人
    陳總之長女，衡情洪月鳳應會本於受監護宣告之人陳總之最
    佳利益，與監護人共同開具財產清冊，且洪月鳳亦向本院表
    示其願意擔任會同開具財產清冊之人，有訊問筆錄1件在卷
    可憑，是爰指定洪月鳳為會同開具財產清冊之人，以利監護
    事宜之執行。
五、依民事訴訟法第608條第1項，裁定如主文。
中    華    民    國   100    年    8     月    19    日
                   家事法庭   法  官  葉惠玲
以上正本係照原本作成。
如不服本裁定關於選定監護人及指定會同開具財產清冊之人等部
分，應於送達後十日內向本院提出抗告狀，並繳納抗告費新臺幣
1,000元；其餘關於宣告監護之部分，不得抗告。
中    華    民    國   100    年    8     月    19    日
                              書記官  謝麗首